【裁判字號】    98,交聲,49
【裁判日期】    980318
【裁判案由】    聲明異議
【裁判全文】
臺灣高雄地方法院交通事件裁定        98年度交聲字第49號
原處分機關  高雄市政府交通局
異  議  人  甲○○
上列異議人因違反道路交通管理處罰條例案件，對於高雄市政府
交通局97年12月19日所為之處分（原處分：高市交裁字第裁32-B
O0000000號），聲明異議，本院裁定如下：
    主  文
異議駁回。
    理  由
一、異議意旨略以：異議人即受處分人甲○○（原名李素梅）於
    民國97年10月13日上午10時43分，駕駛車牌號碼E8-9362 號
    自用小客車，因行經高雄市○○○路與崇安街口闖紅燈遭員
    警鳴笛攔停時，因不聽勤務人員制止而逕自駕車駛離，而遭
    員警製單舉發。惟伊當時並沒有聽到警笛的聲音，因為手機
    響了所以慢慢開車過去，並沒有不服稽查取締，而認原處分
    違法，請求撤銷原處分等語。
二、按「汽車駕駛人，駕駛汽車有違反本條例之行為，經交通勤
    務警察或依法令執行交通稽查任務人員制止時，不聽制止或
    拒絕停車接受稽查而逃逸者，除按各該條規定處罰外，處新
    臺幣3,000 元以上6,000 元以下罰鍰。」並記違規點數1 點
    ，道路交通管理處罰條例第60條第1 項、第63條第1 項第1
    、2 款分別定有明文。
三、經查：
(一)本件異議人於上開時、地駕駛車牌號碼E8-9362 號自用小客車
  因不聽勤務人員制止之違規行為，經高雄市政府交通局以異議
  人違反道路交通管理處罰條例第60條第1 項規定裁處異議人30
  00元罰緩等情，有高雄市○○○○道路交通管理事件裁決書（
  高市府交裁字第32-BO0000000號）、高雄市政府警察局舉發道
  路交通管理事件通知單（高市警交字第32-BO0000000號）各1
  紙在卷可稽。
(二)異議人雖以前詞置辯，然經本院當庭勘驗舉發員警陳鐶島所庭
  呈之採證光碟結果，於該光碟播放時間顯示為19秒時，員警由
  異議人所駕駛車牌號碼E8-9362 號自小客車之前方拍攝，該車
  輛經員警鳴笛後靠路旁右側減速行駛（見本院卷第12頁），則
  本件異議人原行駛於慢車道，經員警於駕駛座前方鳴笛後立即
  靠右減速行駛，足見異議人對於員警攔停一節知悉甚明，其辯
  稱沒有聽到警鳴的聲音云云，難以採信。再者，證人即本件舉
  發員警陳鐶島到院證稱: 當天異議人本來行駛於慢車道，伊當
  時站在異議人的斜對向車道看見異議人闖紅燈，便過去道路中
  央對異議人吹哨攔車，以手勢指揮異議人停在路旁，之後異議
  人開車靠右即將停止時，又慢慢繼續往前開，連停都沒有停等
  語（見本院卷第13頁），參以採證光碟影像第2 段顯示於車牌
  號碼E8-9362 號自小客車後方拍攝，該車輛逕行往慢車道行駛
  ，員警鳴笛4 至5 次（見本院卷第12頁、第13頁）；及異議人
  於本院調查時自承: 該輛車係伊駕駛，伊當時是慢慢開車過去
  等語（見本院卷第13頁），堪認證人陳鐶島所述異議人經其攔
  停後並未停車一節，應屬實情。
(三)雖異議人否認有何不服勤務人員制止之情，惟因證人陳鐶島乃
  依法執勤之警員，與受處分人素昧平生，應無嫌隙，其於執行
  交通勤務過程中，應無任意為不實舉發之可能，且其經本院傳
  訊到庭具結作證，亦無甘冒偽證罪責而故意誣陷受處分人之理
  。再者，本件員警在取締異議人時，亦有當場錄影，並經本院
  調查時當庭播放勘驗在卷，足見其對於取締違規之過程甚為慎
  重，益徵證人陳鐶島上揭所述為真實可信。而本院亦查無任何
  證據足資證明警員陳鐶島有捏造事實違法取締之情事，則本件
  製單警察陳鐶島本其維護交通秩序、安全職責所為之舉發，自
  應受到合法、正確之推定，且異議人就上開所辯，亦未提供任
  何可供本院調查之證據，自無法為其有利之認定。
(四)綜上所述，異議人確有裁決書所載違反處罰條例之行為，拒絕
  停車接受稽查而逃逸之行為，原裁定因而裁處異議人罰鍰
  3,000 元，並無違誤，本件異議並無理由，應予駁回；至原處
  分關於駕車行經有燈光號誌管制之交岔路口闖紅燈，而裁處罰
  鍰2,700 元部分，異議人並未聲明異議（見本院卷第14頁），
  自不在本件審究範圍內，附此敘明。
二、據上論斷，應依道路交通案件處理法第19條，裁定如主文
    。
中    華    民    國    98    年    3     月    18    日
                         交通法庭    法  官  黃繼瑜
以上正本證明與原本無異。
如不服本裁定應於送達後5日內向本院提出抗告狀。
中    華    民    國    98    年    3     月    18    日
                                     書記官  曾小玲


司法院資訊處製作；財團法人民間司法改革基金會備份。
